* SIM-02_cal_02_5V.asc
RFB1 OUT FB 15k
RFB2 N022 0 28759.8
RLOAD OUT 0 {RLOADVAL}
CLOAD N016 0 1u
R§ESR OUT N016 1
C7 VREF 0 6.8µ
Q4 N040 N033 N029 0 CA3096P
Q5 N039 N032 N027 0 CA3096P
R3 N021 N019 5.6k
R4 VEE N017 560
Q8 N028 N019 N017 0 BC556B
Q9 N019 N017 VEE 0 BC556B
Q2 N039 N039 N048 0 CA3096N
Q1 N040 N039 N044 0 CA3096N
R1 N029 N028 200
R2 N028 N027 200
R5 N055 0 270
R6 N056 0 270
R8 0 N021 5.6k
C1 VEE N021 100n
XLGS N033 FB lg_single params: lg_single=lg
C3 OUT FB 100p
R14 N054 0 100
R15 N009 N038 10
Q14 0 N036 N037 0 BC807-40
R9 N043 N047 5.6k
R10 0 N050 1.2k
R13 VEE N043 5.6k
C4 0 N043 100n
Q12 N018 N018 N012 0 CA3096P
Q13 N036 N018 N013 0 CA3096P
R12 0 N053 270
Q16 N037 N018 N014 0 CA3096P
C5 N035 N040 3.9n
R18 VEE N012 100
R19 VEE N013 100
R20 VEE N014 100
Q17 N037 N018 N015 0 CA3096P
R21 VEE N015 100
Q6 N047 N050 0 0 CA3096N
Q10 N042 N047 N050 0 CA3096N
Q15 N018 N047 N053 0 CA3096N
Q7 VEE N040 N042 0 CA3096N
Q11 N036 N042 N054 0 CA3096N
Q3 N048 N044 N055 0 CA3096N
Q22 N044 N044 N056 0 CA3096N
R25 OUT N008 0.1
XU4 N010 N011 VEE 0 N020 LM324
XU7 N060 N059 VEE 0 N057 LM324
XU9 N062 N060 VEE 0 N060 LM324
R27 N008 N010 1k
R28 N010 0 10k
R29 OUT N011 1k
R32 N011 N020 10k
C8 N011 N020 100p
R36 VREF N062 10k
R37 0 N062 15k
XU8 N022 N030 0 2N7000/PLP
Q26 N008 N009 VCTRL 0 TIP42C
R7 N036 N035 2k
D4 N040 N061 1N5819
C6 N058 N057 4.7n
R16 N059 N058 1.6k
R31 N020 N059 10k
R30 N057 N061 510
C9 N008 N009 33n
R33 FB N022 14846.5
R51 VCTRL N009 7.5k
R52 N052 0 20k
R53 N038 N041 20k
XU2 N037 N041 N038 irf7328
M3 N049 N052 0 0 IRFZ44N
R54 N041 N049 10
R67 N032 VREF 7.5k
D13 N008 VCTRL 1N5819
R11 N052 TTL 100
D1 0 N052 CDZV12B
R60 N030 0 20k
R62 N030 VEE 100
D6 0 N030 CDZV12B
J3 OUT N026 0 J175
R99 N026 0 1Meg
R63 N026 N025 100k
R61 VDOBL N025 5.6k
* block symbol definitions
.subckt lg_single A B
Ii 0 X AC {u(lg_single)}
Vi X A AC {u(-lg_single)}
VBUFFER B X 0
.ends lg_single

.model D D
.lib standard.dio
.model NPN NPN
.model PNP PNP
.lib standard.bjt
.model NJF NJF
.model PJF PJF
.lib standard.jft
.model NMOS NMOS
.model PMOS PMOS
.lib standard.mos
.lib TL431.sub
* .dc V3 0 20 100m
* .ac dec 20 0.1 60Meg
.lib CA3096.lib
.lib opamp.lib
* .dc V10 10m 150
.lib phil_fet.lib
.param lg = -1 ; zero value turns off probe
* .step param lg list -1 1
.lib nat_semi.lib
.lib phil_bjt.lib
.lib darlngtn.lib
.lib irf7328.spi
.lib pwrbjt.lib
* UVLO
* OVLO
* TIME DELAY
* POLARITY PROTECTION + SLOW START
* VREF SEQUENCER
* LDO ENABLE - UVLO/OVLO AND TIME DELAY\nADDITIONAL LED INDICATOR
* VREF REGULATOR
* IRF4905
* SHUNT BOOST
.lib LM311.sub
.inc scr.txt
* FUSE
* Diodo se coloca en caso de OVLO = True y el Feedback \nquiere seguir a la referencia de 2.5V pero Vout = 0V entonces el Ampli \nde Error compensa haciendo circular una corriente excesiva a través\ndel Buffer entre Par Diferencial y Emisor Común.
* VCTRL se justifica en el transistor de paso debido a que valores\nelevados de VIN, durante el encedido, pueden generar transitorios \nperjudiciales sobre la carga.
* El jfet cumple la función de definir la tensión GND sobre la salida\npara evitar valores de tensión flotantes debido a las cargas de los\ncapacitores.
; ---------------------------
; Global parameters (common)
; ---------------------------
.param VOUTNOM=5
.param TOL=0.02
.param VOUTMIN = {VOUTNOM*(1-TOL)}
; Default conditions (edit as needed)
.param VBATDC=12
.param RLOADVAL=5
.param VSW_VT=2.5
.model SWLOAD SW(Ron=10m Roff=1e9 Vt={VSW_VT} Vh=-0.2)
.param VINTEST=8
.temp 27
.lib AO3401A.mod
.lib phil_fet.lib
.lib LTC1044.sub
.lib TL431.sub
.backanno
VEE_BIAS VEE 0 7.97349811347
VCTRL_BIAS VCTRL 0 7.95846166042
VREF_BIAS VREF 0 2.47381949425
VEN_BIAS TTL 0 7.22622648318
VDBL_BIAS VDOBL 0 14.9
.ac dec 2000 1 60Meg
.loadbias SIM-09_core_5V.bias
.options srcsteps=0
XU20 N024 0 N031 TL431
R98 OUT N031 2k
R100 VDOBL N024 3.3k
XU18 TTL N024 VDOBL 0 N025 LM193
.save V(out) V(fb) V(n033) V(lgs:x) I(lgs:Vi) I(Rload) V(n040) V(n061)
.end
